臺灣臺中地方法院刑事判決　　　　　　100年度交易字第458號
公　訴　人　臺灣臺中地方法院檢察署檢察官
被　　　告　林志樺
上列被告因公共危險案件，經檢察官提起公訴（100年度偵字第9
455號），本院判決如下：
    主    文
林志樺犯不能安全駕駛動力交通工具罪，處拘役伍拾伍日，如易
科罰金，以新臺幣壹仟元折算壹日。
    犯罪事實
一、林志樺於民國100年4月6日凌晨2時許，在臺中市市○路之「
    金悅富理容KTV」內，飲用威士忌酒後，已達不能安全駕駛
    動力交通工具之狀態，竟仍於同日凌晨5時許，駕駛車牌號
    碼5436-GD號自小貨車上路。嗣於同日上午6時37分許，行至
    西區○○街與民生路口附近路旁停車時，因不勝酒力而撞及
    古燕瓊所駕駛停放在路旁之車牌號碼5996-SS號自小客車，
    經警對林志樺為酒精濃度測試，每公升呼氣含有0.65毫克之
    酒精濃度。
二、案經臺中市政府警察局第一分局報告臺灣臺中地方法院檢察
    署檢察官偵查起訴。
    理    由
一、證據能力之說明﹕
    按現行刑事訴訟法為保障被告之反對詰問權，排除具有虛偽
    危險性之傳聞證據，以求實體真實之發見，於該法第159條
    第1項明定被告以外之人於審判外之言詞或書面陳述，除法
    律有規定者外，不得作為證據。而刑事訴訟法第159條之1至
    159條之4有傳聞法則之例外規定，且被告以外之人於審判外
    之陳述，雖不符前4條之規定，而經當事人於審判程序同意
    作為證據，法院審酌該言詞陳述或書面陳述作成時之情況，
    認為適當者，亦得為證據；當事人、代理人或辯護人於法院
    調查證據時，知有第159條第1項不得為證據之情形，而未於
    言詞辯論終結前聲明異議者，視為有前項之同意，刑事訴訟
    法第159條之5定有明文。本件關於以下論及之證人古燕瓊於
    偵查中之證述，係屬被告以外之人於審判外之書面陳述，而
    檢察官、被告並未就上開陳述有所爭執，且迄於言詞辯論終
    結前，均未主張有刑事訴訟法第159條第1項不得為證據之情
    形，是應認已同意作為證據，且經本院審酌後，認無不適當
    之情形，應認具有證據能力，合先敘明。
二、認定犯罪事實所憑之證據及理由﹕
    訊據被告林志樺就上揭犯罪事實坦承認罪（見本院卷第14頁
    正面倒數第2行至反面第4行，第15頁反面），復有酒精濃度
    測試表、臺中市警察局汽車駕駛人酒後生理協調平衡檢測紀
    錄卡、民權派出所查獲違反刑法第185條之3測試觀察職務報
    告、臺中市警察局舉發違反道路交通管理事件通知單影本、
    車輛詳細資料、道路交通事故現場圖、道路交通事故現場調
    查報告表(一)、(二)各1紙及現場照片17張等在卷可稽，是
    被告之自白與事實相符。又被告前於偵查中辯稱﹕伊喝酒後
    被朋友載回來，因為伊朋友把伊車子停著靠路的左側，所以
    伊進車內，直接把手煞車放掉，因為該路段是下坡，車子往
    前滑行，而古燕瓊剛好開車回來，她車子逆向停在伊的對面
    ，與伊車子之車頭相對，所以兩車才擦撞到云云（見偵查卷
    第5、6頁），已與證人古燕瓊於偵查中證稱﹕伊當時逆向停
    車時，前方沒有車號5436-GD號自小貨車，伊站在後車箱並
    打開整理，伊就聽到砰一聲，是撞到後才看到該貨車，現場
    不是斜坡等語（見偵查卷第12頁）不符；另被告又於本院稱
    其自小貨車與古燕瓊車輛相撞時，其已經回到家，聽到碰撞
    聲才下樓云云（見本院卷第15頁），亦與其之前辯詞相互矛
    盾。是被告前開辯解，顯為卸責之詞，洵無足採。綜上所述
    ，本件事證明確，被告之犯行堪以認定。
三、論罪科刑﹕
    核被告所為，係犯刑法第185條之3之不能安全駕駛動力交通
    工具罪。爰審酌被告酒後駕駛自小貨車撞擊古燕瓊之車輛而
    肇事，肇事後其呼氣酒精濃度數值達每公升0.65毫克；被告
    犯罪後，先於偵查中否認犯行，復於本院坦承犯行；及衡酌
    被告前無酒醉駕車之前科或其他犯罪之前科等一切情狀，量
    處如主文所示之刑，並諭知易科罰金之折算標準。
四、適用之法律﹕
  (一)刑事訴訟法第299條第1項前段。
  (二)刑法第185條之3、第41條第1項前段。
  (三)刑法施行法第1條之1第1項。
本案經檢察官沙小雯到庭執行職務。
中    華    民    國   100    年    9     月    9     日
                      刑事第十四庭  法  官  戴嘉慧
上正本證明與原本無異。
如不服本判決，應於收受送達後10日內向本院提出上訴書狀（應
敘述具體理由並附繕本）。
上訴書狀如未敘述理由，應於上訴期間屆滿後20日內補提理由書
於本院。
                                    書記官  劉晴芬
中    華    民    國   100    年    9     月    9     日
【附錄本案論罪科刑法條】
《刑法第185條之3》
服用毒品、麻醉藥品、酒類或其他相類之物，不能安全駕駛動力
交通工具而駕駛者，處一年以下有期徒刑、拘役或科或併科十五
萬元以下罰金。